臺灣桃園地方法院刑事判決　　　　　　　 96年度易字第412號
公　訴　人　臺灣桃園地方法院檢察署檢察官
被　　　告　丙○○
　　　　　　　　　　27號
　　　　　　　　　　（現於臺灣桃園監獄執行中）
上列被告因竊盜案件，經檢察官提起公訴（95年度偵字第25718
號），本院判決如下：
    主  文
丙○○竊盜，累犯，處有期徒刑捌月，減為有期徒刑肆月。又攜
帶兇器竊盜，累犯，處有期徒刑壹年，減為有期徒刑陸月。應執
行有期徒刑拾月。
    事  實
一、丙○○前於民國94年間因竊盜案件，經本院以93年度易字第
    970 號刑事判決判處有期徒刑10月確定，於94年5 月18日入
    監執行，於95年3 月7 日因縮刑期滿執行完畢（於本案構成
    累犯）。復於96年間因竊盜案件，經本院以96年度壢簡字第
    110 號刑事簡易判決判處有期徒刑3 月；再因竊盜案件，經
    本院以96年度壢簡字第1042號刑事簡易判決判處有期徒刑3
    月、3 月，應執行有期徒刑5 月；又因竊盜案件，經本院以
    96年度易字第516 號刑事判決判處有期徒刑6 月（於本案均
    不構成累犯）。且尚因竊盜案件，經臺灣桃園地方法院檢察
    署檢察官分別以96年度偵字第1793號、96年度偵字第10990
    號、96年度偵字第6498號提起公訴，分別由本院以96年度易
    字第355 號（改分為96年度簡字第69號）、96年度壢簡字第
    1371號、96年度審易字第32號審理中。詎仍不知悔改，意圖
    為自己不法之所有，而分別為下列行為：
（一）於95年11月13日下午2 時30分許，騎乘車牌號碼N5Z-225
      號重型機車，至乙○○位於桃園縣龍潭鄉○○路90巷57號
      之住處，徒手竊取乙○○住宅大門之鐵門1 個得手。嗣於
      得手後騎乘上開機車逃逸之際，為乙○○住處鄰居即當場
      目擊之人丁○○發覺有異，記下車牌並報警處理，而於95
      年11月15日晚間8 時許為警循線查獲。
（二）於96年1 月3 日中午12時25分許，騎乘乘車牌號碼N5Z-22
      5 號重型機車，持客觀上對人之生命、身體安全構成威脅
      且具有危險性，足以作為兇器使用之板手1 支，至桃園甲○○位於縣龍潭鄉○○路177 號之住處，竊取甲○○所有
      之熱水器1 個得手。嗣於得手後騎乘上開機車逃逸之際，
      為甲○○當場目擊並記下車牌後報警處理，而於95年11月
      15日晚間8 時許為警循線查獲。嗣於96年1 月9 日晚間9
      時33分許為警循線查獲。
二、案經桃園縣政府警察局龍潭分局報告臺灣桃園地方法院檢察
    署檢察官偵查起訴。
    理  由
甲、證據能力部分
一、按被告以外之人於審判外之言詞或書面陳述，除法律有規定
    者外，不得作為證據；又被告以外之人於審判外之陳述，經
    當事人於審判程序同意作為證據，法院審酌該言詞陳述或書
    面陳述作成時之情況，認為適當者，亦得為證據，刑事訴訟
    法第159 條第1 項、第159 條之5 第1 項分別定有明文。查
    本件關於證人即被害人乙○○、證人即當場目擊之人丁○○
    於警詢及偵訊中；證人即被害人甲○○於警詢中，分別所為
    有關被告犯行之陳述，固係被告以外之人於審判外所為之言
    詞陳述，然檢察官及被告於本院行準備程序中對上開證據之
    證據能力均未表示爭執（見本院96年5 月10日準備程序筆錄
    ），且被告並稱：「拿來當證據我沒有意見。」，復就證人
    乙○○、甲○○分別於警詢及偵查中所言，明示同意作為證
    據使用。經本院於最後審理期日就上開警詢、偵訊筆錄逐一
    提示並告以要旨，檢察官及被告就此部分證據之證據能力亦
    均未聲明異議。本院審酌證人乙○○、甲○○為本件被害人
    ，且證人丁○○、甲○○更分別親身經歷見聞本案事實欄（
    一）、（二）所示竊盜犯行，其證詞對認定犯罪事實之存否
    有其必要性，且上開警詢、偵訊筆錄之取得及製作過程，復
    查無違法取證之瑕疵存在，引用其警詢及偵訊中之陳述作為
    證據應屬適當，依刑事訴訟法第159 條之5 規定，即有證據
    能力。
二、至車牌號碼N5Z-225 號普通重型機車車籍作業查詢系統－查
    詢認可資料、桃園縣政府警察局龍潭分局龍潭派出所相片呈
    報表上所示乙○○住處現場照片、案發當時犯嫌之監視錄影
    畫面翻拍照片、桃園縣政府警察局龍潭分局受理刑事案件報
    案三聯單等證據，檢察官及被告並未主張排除前開書證、物
    證之證據能力，且迄於本院言詞辯論終結前均未表示異議，
    本院審酌並無證據足資認定前開證物有何違法取證之情形，
    揆諸前開法條規定，認前開證據胥有證據能力。
乙、認定犯罪事實之依據及理由
一、上揭事實欄一、（一）及一、（二）所示犯罪事實，均據被
    告於本院審理中坦承在卷。被告自白於事實欄一、（一）所
    示時、地，竊取乙○○住宅大門鐵門1 個得手之事實，核與
    證人即被害人乙○○、證人即當場目擊之人丁○○分別於警
    詢中所為之陳述、於檢察官訊問時經具結後所為之證述情節
    相符，復有車牌號碼N5Z-225 號普通重型機車車籍作業查詢
    系統－查詢認可資料、桃園縣政府警察局龍潭分局龍潭派出
    所相片呈報表上所示乙○○住處現場照片、案發當時犯嫌之
    監視錄影畫面翻拍照片、桃園縣政府警察局龍潭分局受理刑
    事案件報案三聯單等在卷可佐；被告自白於事實欄一、（二
    ）所示時、地，至甲○○之住處竊取甲○○所有之熱水器1
    個得手之事實，核與證人即被害人甲○○證述情節相符，復
    有車牌號碼N5Z-225 號普通重型機車車籍作業查詢系統－查
    詢認可資料附卷足憑。足認被前揭任意性自白與事實相符，
    應堪採信。
二、另查，被告另因涉嫌於95年5 月31日、95年6 月14日、95年
    10月21日、95年12月25日，在桃園縣龍潭鄉凌雲村、烏林村
    、八德村等地，以持板手將鎖住熱水器之螺絲拆除後，再將
    熱水器卸下之方式，竊取俞震洲、林永吉、胡天琦、古明田
    、林麗珠等人所有之熱水器，經臺灣桃園地方法院檢察署檢
    察官於96年5 月30日以96年度偵字第6498號提起公訴，現經
    本院以96年度審易字第32號審理中。本件被告被訴於96年1
    月3 日中午12時25分許，在桃園縣龍潭鄉○○路177 號，持
    板手1 支竊取甲○○所有之熱水器1 個之事實，核與前開96
    年度偵字第6498號起訴內容所示之時間、地點及失竊物品所
    有權人，均屬相異。且本件係於96年2 月12日經臺灣桃園地
    方法院檢察署檢察官以95年度偵字第25718 號提起公訴，於
    96年3 月19日繫屬於本院，起訴時間遠在上開同署96年度偵
    字第6498號案件之前，業經是被告辯稱本件恐係重複起訴云
    云，顯屬無據，併此敘明。
三、綜上所述，本件事證明確，被告犯行洵堪認定，應予依法論
    罪科刑。
四、按刑法第321 條第1 項第3 款之攜帶兇器竊盜罪，係以行為
    人攜帶兇器竊盜為其加重條件，此所謂兇器，其種類並無限
    制，凡客觀上足對人之生命、身體、安全構成威脅，具有危
    險性之兇器均屬之，且祇須行竊時攜帶此種具有危險性之兇
    器為已足，並不以攜帶之初有行兇之意圖為必要（最高法院
    79年台上字第5253號判例意旨參照）。查板手為金屬製品，
    甚為堅硬，客觀上具有危險性，足以對人之身體、生命、安
    全構成威脅，顯為刑法第321 條第1 項第3 款所指之兇器無
    疑。核被告丙○○於事實欄一、（一）所為，係犯刑法第32
    0 條1 項普通竊盜罪；於事實欄一、（二）所為，係犯刑法
    第321 條第1 項第3 款之攜帶兇器竊盜罪。被告所犯上開2
    罪，犯意個別，應予分論併罰。又被告前於民國94年間因竊
    盜案件，經本院以93年度易字第970 號刑事判決判處有期徒
    刑10月確定，於94年5 月18日入監執行，於95年3 月7 日因
    縮刑期滿執行完畢，此有臺灣高等法院被告全國前案紀錄表
    ，其於受徒刑之執行完畢，5 年以內故意再犯有期徒刑以上
    之本件二罪，均為累犯，皆應依刑法第47條第1 項規定，加
    重其刑。爰審酌被告正值壯年，竟不思以正當管道賺取金錢
    ，屢次再犯竊盜犯行，且除前開構成累犯之竊盜犯行外，另
    於96年間因竊盜案件，經本院以96年度壢簡字第110 號刑事
    簡易判決判處有期徒刑3 月；再因竊盜案件，經本院以96年
    度壢簡字第1042號刑事簡易判決判處有期徒刑3 月、3 月，
    應執行有期徒刑5 月；又因竊盜案件，經本院以96年度易字
    第516 號刑事判決判處有期徒刑6 月。且尚因竊盜案件，經
    臺灣桃園地方法院檢察署檢察官分別以96年度偵字第1793號
    、96年度偵字第10990 號、96年度偵字第6498號提起公訴，
    分別由本院以96年度易字第355 號（改分為96年度簡字第69
    號）、96年度壢簡字第1371號、96年度審易字第32號審理中
    ，歷經數次追訴及刑之科處仍不思悔改，且於本件警詢、偵
    查以迄本院準備程序中，屢次飾詞矯卸以求脫免犯罪事實欄
    一、（一）所示之刑責，惡性重大，且被害人乙○○、甲○○失竊物品均未取回，並其等失竊財物之價值均非微小，及
    被告犯罪動機、目的、手段、造成之損害，與本次犯後於審
    理時終能坦承犯行之一切情狀，量處如主文所示之刑，並定
    其應執行之刑。末按，中華民國罪犯減刑條例業於96年7 月
    16日施行，查本件被告上開2 次犯行均在96年4 月24日前，
    爰依中華民國96年罪犯減刑條例第2 條第1 項第3 款，各減
    其刑期2 分之1 ，並定其應執行之刑。
據上論斷，應依刑事訴訟法第299 條第1 項前段，刑法第320 條
第1 項、第321 條第1 項第3 款、第47條第1 項第51條第5 款，
中華民國96年罪犯減刑條例第2 條第1 項第3 款、第7 條，判決
如主文。
本案經檢察官許曉微到庭執行職務。
中　　華　　民　　國　　96　　年　　7 　　月　　31　　日
                  刑事第十一庭審判長法　官 蔡榮澤
                                    法  官 魏于傑
                                    法  官 林蕙芳
以上正本證明與原本無異。
如不服本判決，應於判決送達後10日內向本院提出上訴狀（應附
繕本），其未敘述上訴理由者，應於上訴期間屆滿後20日內補提
理由書狀於本院，上訴於臺灣高等法院。
      　　　　　　　　　　　　　　　書記官 李佩玲
中　　華　　民　　國　　96　　年　　8 　　月　　8 　　日
附錄論罪科刑依據之法條：
中華民國刑法第320條第1項（普通竊盜罪）
意圖為自己或第三人不法之所有，而竊取他人之動產者，為竊盜
罪，處 5 年以下有期徒刑、拘役或 5 百元以下罰金。
中華民國刑法第321條（加重竊盜罪）
犯竊盜罪而有左列情形之一者，處 6 月以上、 5 年以下有期徒
刑：
一  於夜間侵入住宅或有人居住之建築物、船艦或隱匿其內而犯
    之者。
二  毀越門扇、牆垣或其他安全設備而犯之者。
三  攜帶兇器而犯之者。
四  結夥三人以上而犯之者。
五  乘火災、水災或其他災害之際而犯之者。
六  在車站或埠頭而犯之者。
前項之未遂犯罰之。
